【裁判字號】    98,訴,1480
【裁判日期】    990114
【裁判案由】    強盜
【裁判全文】
臺灣彰化地方法院刑事判決              98年度訴字第1480號
公  訴  人  臺灣彰化地方法院檢察署檢察官
被      告  甲○○
指定辯護人  本院公設辯護人乙○○
上列被告因強盜案件，經檢察官提起公訴（98年度偵字第7108號
），本院判決如下：
    主  文
甲○○犯攜帶兇器強盜未遂罪，處有期徒刑年肆月。
    事  實
一、甲○○於民國98年8 月12日下午3 時許前之同日某時，因飲
    用酒類，而處於酒精中毒狀態，致其依其辨識而行為之能力
    顯著降低，竟意圖為自己不法之所有，於同日下午3 時18分
    許，在位於彰化縣埔鹽鄉○○路45號之「喜美超市」內，雙
    手分持店內陳列足供兇器使用之水果刀與小鋼刀各1 把，並
    以上開水果刀指向在該超市櫃檯之店員丁○○，向丁○○表
    示：「我要錢」等語，丁○○乃乘甲○○不注意之際，按收
    銀機旁之電話按鍵向該超市其他店員求援，並欲離開櫃檯，
    甲○○見狀隨即持刀走至櫃檯出口之通道上，並以右手持水
    果刀刀尖指向丁○○，以左手持小鋼刀放於腰際，丁○○因
    而大步退至櫃檯最裡端，並因甲○○持刀站立於僅容一人通
    過之出口通道，而不能抗拒且無法離開櫃檯。該超市店長丙○○隨即至櫃檯了解狀況，甲○○轉以右手持上開水果刀刀
    尖指向丙○○，以左手持小鋼刀放在大腿側，進入櫃檯，嗣
    又走至櫃檯前方以水果刀刀尖指向丙○○，向丙○○表示：
    「我要錢」、「要千元鈔票」、「先拿新臺幣（下同）1 萬
    元再說」等語，而以此持刀脅迫之方式，至使丁○○及丙○○不能抗拒，丙○○乃進入櫃檯打開收銀機找尋有無千元鈔
    票，嗣於同日下午3 時21分許，丙○○自櫃檯收銀機內取出
    2 張千元鈔，尚未交付予甲○○之際，彰化縣警察局溪湖分
    局埔東派出所警員陳志杰據報趕抵現場，當場逮捕甲○○，
    甲○○因而未能強盜得手。
二、案經丙○○訴由彰化縣警察局溪湖分局報告臺灣彰化地方法
    院檢察署檢察官偵查起訴。
    理  由
壹、證據能力部分
一、查被告甲○○所為不利於己之陳述，並無出於強暴、脅迫、
    利誘、詐欺、疲勞訊問、違法羈押或其他不正之方法，亦非
    違反法定障礙事由經過期間不得訊問或告知義務之規定而為
    ，依刑事訴訟法第156 條第1 項、第158 條之2 規定，應認
    均有證據能力。
二、按被告以外之人於審判外之言詞或書面陳述，除法律有規定
    者外，不得作為證據，刑事訴訟法第159 條第1 項固有明文
    ，惟被告以外之人於審判外之陳述，雖不符合同法第159 條
    之1 至第159 條之4 規定，但經當事人於審判程序同意作為
    證據，法院審酌該言詞陳述或書面陳述作成時之情況，認為
    適當者，亦得為證據，當事人、代理人或辯護人於法院調查
    證據時，知有第159 條第1 項不得為證據之情形，而未於言
    詞辯論終結前聲明異議者，視為有前項之同意，此觀同法第
    159 條之5 規定即明。查本判決後開引用各該被告以外之人
    於審判外之陳述（包含書面陳述），皆屬傳聞證據，惟當事
    人及辯護人雖知上開證據資料為傳聞證據，仍於本院準備程
    序及審判期日中對各該證據資料均表示同意或無意見而不予
    爭執，且迄至言詞辯論終結前亦未再聲明異議，本院審酌上
    開證據資料製作時之情況尚無違法不當等瑕疵，且與本案具
    有關連性，認為以之作為證據應屬適當，揆諸前開規定，爰
    逕依刑事訴訟法第159 條之5 規定，認前揭證據資料均具有
    證據能力。
三、本案其餘非供述證據，當事人及辯護人均同意全部證據之證
    據能力，本院審酌該等證據作成及取得之程序均無違法之處
    ，是後述所引用證據之證據能力均無疑義，合先敘明。
貳、實體部分
一、訊據被告甲○○矢口否認有何上開強盜犯行，辯稱：其在上
    開時間進入喜美超市時，業已酒醉，不知發生何事，當時僅
    係向被害人丁○○、告訴人丙○○要錢，並非搶錢云云。辯
    護人則為被告辯稱：被告所實施之強暴脅迫手段，並未壓抑
    被害人丁○○及告訴人丙○○之意思自由，未達於使其二人
    不能抗拒之程度，其行為僅成立恐嚇取財罪等語。惟查：
  (一)被告於98年8 月12日下午3 時18分許，持喜美超市所販售之
    水果刀及小鋼刀各1 把至該超市之結帳櫃檯，持刀向被害人
    即該店店員丁○○表示「我要錢」，命丁○○交付金錢，並
    以水果刀刀尖對向被害人丁○○，將小鋼刀置於櫃檯上，被
    害人丁○○見狀即按下電話鈴呼叫其他同事支援，在猶豫是
    否交付金錢予被告之際，被告即持刀步入櫃檯內，被害人丁○○乃退至櫃檯最裡端，被告則仍然持刀對著被害人丁○○
    ，命其交付金錢，此際告訴人即該店店長丙○○因聽聞被害
    人丁○○按鈴而前來處理，向被告表示「有事好好講」、「
    不要這樣」、「刀子放下」等語，之後被告退出櫃檯外，以
    刀尖對向告訴人丙○○，向告訴人丙○○表示「我要錢」等
    語，告訴人丙○○乃進入櫃檯內，打開收銀機之錢盤，詢問
    被告零錢可否，被告表示「不要，要千元鈔票」等語，被害
    人丁○○假裝尋找物品，而乘機按下保全按鈕通知保全公司
    ，告訴人丙○○則取出錢盤內之兩張千元鈔票，再詢問被告
    兩千元可否，被告表示「先拿1 萬元再說」等語，此時因店
    內工讀生至超市對面之派出所報警，警員陳志杰於同日下午
    3 時21分許抵達現場等情，業經證人丁○○、丙○○於警詢
    、偵訊及本院審理時、證人陳志杰於本院審理時證述明確（
    警卷第5 至8 頁、偵卷第20至21頁、本院卷第79至86頁），
    足認被告確有持水果刀、小鋼刀各1 把至喜美超市櫃檯，命
    被害人丁○○及告訴人丙○○交付1 萬元之行為，惟因警員
    陳志杰據報趕抵現場，而未能取得財物。
  (二)經本院勘驗喜美超市櫃檯之監視器錄影光碟，勘驗結果略以
    ：「（錄影畫面左下角顯示時間為15時5 分33秒）被告左手
    持小鋼刀、右手持水果刀，步行至櫃檯前方，其左手握住小
    鋼刀刀刃紙質封套部分，將該刀置於櫃檯上，右手握住水果
    刀刀柄部分，含塑膠封套之刀尖朝向被害人丁○○方向。被
    害人丁○○伸手握住水果刀刀刃封套部分欲接過該水果刀，
    被告則突然將水果刀抽回，因被害人丁○○握住該刀塑膠封
    套，故被告抽回水果刀後，係握著無封套之水果刀，並持該
    刀刀尖朝向被害人丁○○。被害人丁○○見狀退後，與被告
    交談後，被害人丁○○伸手拿取被告放置於櫃檯上之小鋼刀
    刷條碼後，被告又持小鋼刀刀柄將刀取回，因被害人丁○○
    握住該刀紙質封套，故被告抽回小鋼刀後，係握著無封套之
    小鋼刀。被害人丁○○轉身撥電話又放下（依證人丁○○上
    開證述，此動作應是按下電話鈴呼叫其他同事），被告持水
    果刀在胸前比畫。（15時6 分4 秒）之後被害人丁○○轉身
    欲出櫃檯，被告隨即持刀趕往畫面右側之櫃檯出口處。（15
    時6 分7 秒）被害人丁○○在將走出櫃檯之際，見被告持刀
    趕來，立即自櫃檯出口處退2 大步回櫃檯內，被告隨即出現
    在櫃檯出口處，右手持水果刀放在其腰際處，左手持小鋼刀
    放在其左大腿側，擋在櫃檯出口處，並將水果刀刀尖朝向丁○○。丁○○頻頻向右方觀望，並與被告交談。（15時6 分
    35秒）此際告訴人丙○○出現於櫃檯前方，被告右手持水果
    刀在腰際處，刀尖轉朝向告訴人丙○○，左手持小鋼刀放在
    大腿側，以此姿態進入櫃檯內，與告訴人丙○○交談。（15
    時7 分5 秒）被告離開櫃檯，轉至櫃檯前方，與告訴人丙○○交談。（15時7 分18秒）告訴人丙○○進入櫃檯內，打開
    後方櫃檯收銀機，被害人丁○○至後方櫃檯蹲下似尋找物品
    ，又至前方櫃檯蹲下尋找物品（依證人丁○○上開證述，此
    動作應是按保全按鈕通知保全公司）。（15時7 分52秒）告
    訴人丙○○則自後方櫃檯收銀機取出2 張鈔票，此時被告仍
    站在櫃檯前方，（15時8 分2 秒）警員陳志杰隨即趕抵現場
    ，並與被告交談。」且在該錄影畫面中，被告站立姿態並無
    搖晃，行動亦無遲滯（本院卷第38至39頁）。上開勘驗結果
    核與證人丁○○、丙○○、陳志杰證述相符，並有監視錄影
    翻拍畫面2 張可稽（警卷第17頁），足證上開證人證述內容
    均屬實在。另據證人丙○○證稱錄影畫面顯示之時間約慢十
    幾分鐘，亦堪認被告係在98年8 月12日下午3 時18分許持刀
    至櫃檯，警員陳志杰趕抵現場之時間則為同日下午3 時21分
    許。
  (三)按刑法第321 條第1 項第3 款所「攜帶兇器而犯之者」，係
    以行為人攜帶兇器為其加重條件，此所謂兇器，其種類並無
    限制，凡客觀上足對人之生命、身體、安全構成威脅，具有
    危險性之兇器均屬之，且祇須犯罪時攜帶此種具有危險性之
    兇器為已足，並不以攜帶之初有行兇之意圖為必要（最高法
    院79年度臺上字第5253號判例要旨可供參照）。查被告為上
    開強盜犯行時所持之小鋼刀、水果刀各1 把，均為金屬材質
    ，外觀嶄新，刀刃尖銳鋒利，其中小鋼刀1 把全長26公分、
    刀刃長約15.5公分，水果刀一把全長26公分、刀刃長約15公
    分，業經本院勘驗屬實（本院卷第24頁背面），該等金屬刀
    器均堅硬鋒銳，客觀上足為對人之生命、身體、安全構成威
    脅，屬上開規定所稱之「兇器」無訛。
  (四)按強盜罪與恐嚇取財罪，同以意圖為自己或第三人不法所有
    為主觀違法要件，其所異者，在實施之手段不同：強盜罪以
    目前危害或施用強暴、脅迫等不正方法至使被害人不能抗拒
    ，而達於喪失意思自由之程度；恐嚇取財罪，則係以將來之
    惡害通知被害人使其生畏怖心，或以現時之危害通知被害人
    ；若當場施以強暴脅迫達於不能抗拒程度，即係強盜行為，
    不能論以恐嚇罪名（最高法院65年臺上字第1212號判例意旨
    可參）。又強盜罪之所謂「不能抗拒」，係指行為人所為之
    強暴、脅迫等不法行為，就當時之具體事實，予以客觀之判
    斷，足使被害人身體上或精神上達於不能或顯難抗拒之程度
    而言，即應以通常人之心理狀態為準；如行為人所實施之不
    法手段足以抑制通常人之抗拒，使之喪失自由意思，即與不
    能抗拒之意義相當；且祇須該強暴、脅迫手段抑壓被害人之
    抗拒，足以喪失其意思自由為已足，縱令被害人實際並無抗
    拒行為，仍於強盜罪之成立，不生影響。再按強盜罪之行為
    態樣包含強暴與脅迫，所謂強暴，係直接或間接對於人之身
    體施以暴力，以壓制被害人之抗拒之狀態而言；脅迫則係指
    行為人以威嚇之方法，使被害人心理上產生恐懼，以達到至
    使不能抗拒之程度（最高法院94年度臺上字第7041號判決意
    旨足參）；強盜罪之強暴、脅迫，祇須抑壓被害人之抗拒或
    使被害人身體上、精神上處於不能抗拒之狀態為已足，其暴
    力縱未與被害人身體接觸，仍無礙於強盜罪責之成立。查被
    告持上開水果刀刀尖對向被害人丁○○及告訴人丙○○，並
    持上開小鋼刀於腰際，以脅迫被害人丁○○及告訴人丙○○
    交付財物，揆諸該水果刀及小鋼刀均為金屬製品，甚為鋒利
    ，一旦以之揮砍、戳刺，即足以對人體造成相當程度之損傷
    ，甚至害及生命，被害人丁○○更因被告持刀逼近而大步後
    退至櫃檯最裡端，無法離開櫃檯，而先後按鈴求援於同事及
    保全公司，告訴人丙○○在櫃檯外亦遭被告以水果刀刀尖相
    向，相距僅約60公分，被害人丁○○、告訴人丙○○對被告
    持刀相向之行為均感到害怕、非常驚嚇，且因被告持刀而無
    法抗拒等節，亦經證人丁○○、丙○○證述在卷（警卷第5
    至8 頁、偵卷第20至21頁、本院卷第81至84頁），以當時情
    況，被告上開脅迫手段，對被害人丁○○及告訴人丙○○之
    人身安全造成緊迫之危險，一般人身處此種情境，當足以感
    受自身生命、身體、安全所可能遭受之危險，於客觀上顯已
    達到使一般人在心理上已喪失自由意志而處於不能抗拒之狀
    態，此觀被害人丁○○後退、向他人求援之情狀，亦屬灼然
    ；被告以上開脅迫方式，使被害人丁○○及告訴人丙○○喪
    失意思自由而達到不能抗拒之程度，以遂行強取錢財之目的
    ，縱被害人丁○○及告訴人丙○○當場並無明顯之抵抗行為
    ，或未顯露驚慌失措之表情，仍不影響強盜罪之成立。從而
    ，被告上開脅迫手段業已達到至使不能抗拒之程度，其所為
    自應構成強盜罪，被害人丁○○及告訴人丙○○雖未受有財
    物上之損失，但被告既已對之著手為強盜行為之實行，所為
    仍屬強盜未遂，尚無論以恐嚇取財罪之餘地。
  (五)按刑法第19條有關行為刑事責任能力之規定，係指行為人於
    「行為時」，因精神障礙或其他心智缺陷之生理原因，其辨
    識行為違法之能力（學理上稱為「辨識能力」）或依其辨識
    而行為之能力（學理上稱為「控制能力」），因而不能、欠
    缺或顯著減低之心理結果者而言。其中「精神障礙或其他心
    智缺陷」之生理原因要件，事涉醫學上精神病科之專門學識
    ，自有選任具該專門知識經驗者或囑託專業醫療機構加以鑑
    定之必要；倘經鑑定結果，行為人行為時確有精神障礙或其
    他心智缺陷，則其辨識行為違法或依其辨識而行為之能力，
    是否屬於不能、欠缺或顯著減低之心理結果，應由法院本於
    職權，綜合全部證據資料予以判斷評價之（最高法院98年度
    臺上字第5554 、1570、1118號判決意旨參照）。經查：
    1.被告於98年8 月12日下午5 時10分許接受呼氣酒精濃度測
      試，測定值為1.41mg/l，有酒精濃度測試單1 紙附卷為憑
      （警卷第21頁）。經本院函請行政院衛生署草屯療養院就
      被告行為時之精神狀態為鑑定，該院以98年11月10日草療
      精字第7745號函附精神鑑定報告書鑑定結論略以：「綜合
      被告過去生活史、疾病史、心理測驗結果、本案相關影卷
      及此次鑑定所得之資料，被告臨床診斷為憂鬱狀態及酒精
      濫用。關於被告於本案責任能力部分，被告於犯行前喝下
      濃度38% 高粱酒600 毫升，極可能造成臨床上所謂酒精中
      毒現象，進而影響其行為之控制力及辨識能力。」及以同
      院98年12月17日草療精字第8537號函補充說明略以：被告
      行為前飲用大量酒精，造成體內酒精濃度上升，被告呼氣
      酒精濃度為1.41mg/L，該酒精濃度測試之結果可輔證被告
      當時確實處於酒精中毒狀態，主要影響為其對外界之知覺
      理會變差（精神錯亂、定向感及感覺障礙），而造成其「
      依其辨識而行為之能力」達於「顯著降低」之程度（本院
      卷第58至60、131 至132 頁）。被告於本案行為前飲用酒
      類，經鑑定為當時處於酒精中毒狀態，依該等情況觀之，
      足認被告依其辨識而行為之能力應屬顯著減低。公訴人雖
      論稱草屯療養院上開鑑定意見與事實不符，惟該院上開鑑
      定係依據被告上開呼氣酒精濃度測試結果，佐以臨床診斷
      被告有酒精濫用之情形，而判斷被告行為時處於酒精中毒
      狀態，其鑑定依據與事實並無不符，附此說明。
    2.至被告雖辯稱對於案發經過毫無記憶、並非要去搶錢云云
      ，惟被告於警詢時就犯案經過、動機皆能清楚描述，且於
      警詢、偵訊時均明白表示強盜之動機為「心情不好，錢不
      夠買吃的東西」、「沒工作，沒有錢吃飯」（警卷第3 頁
      、偵卷第10頁），於本院準備程序時亦自承「我迷糊當中
      還是大概知道發生什麼事情」、「在警察局我有說我有去
      搶」等語（本院卷第22頁背面），其於本院審理時始翻異
      前詞，改稱對案發經過全無記憶云云，顯屬推諉之詞。又
      經本院勘驗被告於98年8 月12日下午6 時33分警詢之光碟
      ，勘驗結果略以：警詢筆錄記載內容大致與被告所述相符
      ，警詢過程中，被告意識清楚，面色如常，神情並無異狀
      ，對警員問題均能立即切題回答，及糾正警員於複述時口
      誤之處，反應並無遲鈍；詢問過程中，警員皆係以開放性
      問題，由被告主動就犯罪事實內容自由陳述，被告自行詳
      細描述強盜過程，且能明確說明將兩把刀的套子丟在桌上
      ，以及因當時心情不好，身上僅有25元不夠買食物，認為
      用搶的比較快，所以持刀強盜等節，並無記憶不清之情形
      ；被告並於警詢最末時，表示接受警詢時精神清醒，就問
      題均能瞭解（本院卷第127 頁），足徵被告確係意圖為自
      己不法之所有，而為上開強盜犯行，並無不能辨識自身行
      為違法性之情形。再者，證人陳志杰亦證稱：其所任職之
      彰化縣警察局溪湖分局埔東派出所在喜美超市對面，98年
      8 月12日下午3 時許接獲民眾報案後，隨即前往喜美超市
      ，將被告押回派出所處理，被告由超市步行至派出所之過
      程中，並無走路不穩之情形，當時簡單訊問被告案發經過
      及犯案動機，被告皆對答如流，並無模糊不清之情形，亦
      表示強盜之動機係缺錢，被告製作筆錄過程皆可理解問題
      、可針對問題回答，並無醉意等語（本院卷第85至86頁）
      ，核與本院上開勘驗結果相符，益可徵被告為強盜行為當
      時，明確知悉其行為係違法行為，仍執意為之。末查「辨
      識行為違法」之能力與個人之常識、教育程度、認知功能
      相關，該能力較為恆定，不若「依其辨識而行為」之能力
      較容易受精神狀態、酒精或其他物質而影響，亦經行政院
      衛生署草屯療養院以上開98年12月17日草療精字第8537號
      函闡述明確，被告既知悉其行為違法，且能明確敘述其前
      往喜美超市強盜財物之動機，於警詢時可就強盜經過記憶
      清晰、明確回答，足認被告當時雖有酒意，但意識清楚，
      並非如其所述係處於意識模糊之狀態，其控制行為之能力
      縱因酒精影響而有減低，然行為時之辨識行為違法之能力
      ，並未達於顯著減低之程度。被告辯稱其不知當時發生何
      事云云，顯係畏罪卸責之詞，不足採信。
    3.又按刑法第19條第3 項之原因自由行為，係指行為人在精
      神、心智正常，具備完全責任能力時，本即有犯罪故意，
      並為利用以之犯罪，故意使自己陷入精神障礙或心智缺陷
      狀態，而於辨識行為違法之能力與依辨識而行為之自我控
      制能力欠缺或顯著降低，已不具備完全責任能力之際，實
      行該犯罪行為；或已有犯罪故意後，偶因過失陷入精神障
      礙或心智缺陷狀態時，果為該犯罪；甚或無犯罪故意，但
      對客觀上應注意並能注意或可能預見之犯罪，主觀上卻疏
      未注意或確信其不發生，嗣於故意或因有認識、無認識之
      過失，自陷於精神障礙或心智缺陷狀態之際，發生該犯罪
      行為者，俱屬之。故原因自由行為之行為人，在具有完全
      刑事責任能力之原因行為時，既對構成犯罪之事實，具有
      故意或能預見其發生，即有不自陷於精神障礙、心智缺陷
      狀態及不為犯罪之期待可能性，竟仍基於犯罪之故意，或
      對應注意並能注意，或能預見之犯罪事實，於故意或因過
      失等可歸責於行為人之原因，自陷於精神障礙或心智缺陷
      狀態，致發生犯罪行為者，自應與精神、心智正常狀態下
      之犯罪行為同其處罰。是原因自由行為之行為人，於精神
      、心智狀態正常之原因行為階段，即須對犯罪事實具有故
      意或應注意並能注意或可得預見，始符合犯罪行為人須於
      行為時具有責任能力方加以處罰之原則（最高法院96年度
      臺上字第6368號判決意旨參照）。本案並無證據足認被告
      係在有強盜犯意、或可預見強盜犯罪後，始因故意或過失
      而飲酒至陷於酒精中毒狀態，尚難認為係刑法第19條第3
      項之原因自由行為，併此敘明。
    4.綜上，被告因酒醉而導致其依其辨識而行為之能力，顯著
      減低，洵堪認定；惟其辨識行為違法之能力並未有顯著減
      低之情形，其辯稱對強盜過程一無所悉云云，顯與事實相
      違，要難採信。
  (六)綜上，本案事證明確，被告辯解不足採信，其上開強盜未遂
    犯行堪以認定，應依法論科。
二、論罪科刑之理由：
  (一)核被告所為，係犯刑法第330 條第2 項、第1 項之攜帶兇器
    強盜未遂罪。另按強盜罪以強暴、脅迫等方法，至使不能抗
    拒為構成要件之一，當然含有妨害被害人自由之性質，故犯
    強盜罪而有妨害被害人之自由時，是否另論以妨害自由罪名
    ，應就行為人之全部犯罪行為實施過程加以觀察；若該妨害
    自由之行為，雖係行為人為達強盜之目的所實施之方法行為
    之一，但未能認為即係強盜行為之開始著手者，應認係併犯
    妨害自由罪及強盜罪。反之，若該妨害自由之行為顯可認為
    即係強盜行為之開始著手者，則應成立單一之強盜罪，而無
    併論以妨害自由罪之餘地（最高法院96年度臺上字第3583號
    判決意旨可參）。被告以持刀之脅迫手段命被害人丁○○、
    告訴人丙○○交付財物，此脅迫手段乃其上開強盜犯行中之
    脅迫行為，故此部分尚無另行成立剝奪他人行動自由或強制
    罪之餘地，附此說明。
  (二)按財產法益應以財產監督權之個數，為法益之個數，與財產
    所有者之為一人或數人無關（最高法院62年臺上字第407 號
    判例、98年度臺上字第1118號判決意旨參照）。被害人丁○○及告訴人丙○○對喜美超市櫃檯內之財物均有監管權，被
    告以一攜帶兇器強盜之行為，脅迫被害人丁○○、丙○○交
    付財物，係以一行為觸犯二攜帶兇器強盜未遂罪，為想像競
    合犯，應依刑法第55條規定，從一攜帶兇器未遂罪處斷。
  (三)被告雖已著手實施攜帶兇器強盜之行為，惟尚未取得他人之
    物或使其交付，其犯行尚屬未遂，爰依刑法第25條第2 項規
    定，按既遂犯之刑減輕之。又被告因飲用酒類，致其依其辨
    識而行為之能力顯著降低，已如前述，爰依刑法第19條第2
    項規定，遞減輕其刑。
  (四)爰審酌被告正值壯年，不思以正當途獲取個人所需，竟圖以
    強盜之方式取得他人財物，犯罪之動機、目的可議，且以攜
    帶兇器之方式，強盜財物，行徑惡劣，對被害人造成心理之
    驚嚇甚鉅，所為嚴重危害社會治安，暨審酌其素行、尚未因
    強盜行為獲取利益及其犯後態度等一切情狀，量處如主文所
    示之刑，以示懲儆。
  (五)至扣案水果刀、小鋼刀各1 把，雖係被告持以為本件加重強
    盜未遂犯行所用之物，惟該水果刀、小鋼刀均係自喜美超市
    賣場內取得，非屬被告所有之物，尚無從宣告沒收，附此說
    明。
據上論斷，應依刑事訴訟法第299 條第1 項前段，刑法第330 條
第2 項、第1 項、第55條、第25條第2 項、第19條第2 項，判決
如主文。
本案經檢察官鄭智文到庭執行職務。
中    華    民    國    99    年     1    月    14    日
                  刑事第一庭    審判長法官  余仕明
                                法      官  葛永輝
                                法      官  楊舒嵐
以上正本證明與原本無異。
如不服本判決應於收受判決後10日內向本院提出上訴書狀，並應
敘述具體理由；其未敘述上訴理由者，應於上訴期間屆滿後20日
內向本院補提理由書(均須按他造當事人之人數附繕本)「切勿逕
送上級法院」。
告訴人或被害人對於判決如有不服具備理由請求檢察官上訴者，
其上訴期間之計算係以檢察官收受判決正本之日期為準。
中    華    民    國    99    年    1     月    14    日
                                書  記  官  陳如玲
附錄論罪科刑法條：
刑法第330條
犯強盜罪而有第321 條第1 項各款情形之一者，處7 年以上有期
徒刑。
前項之未遂犯罰之。

司法院資訊處製作；財團法人民間司法改革基金會備份。
